【裁判字號】    92,簡上,399
【裁判日期】    920912
【裁判案由】    違反保護令罪
【裁判全文】
臺灣高雄地方法院刑事判決                        九十二年度簡上字第三九九號
    上  訴  人
    即  被  告  丙○○
右列上訴人因違反保護令罪案件，不服臺灣高雄地方法院高雄簡易庭九十二年度簡字
第二三五九號中華民國九十二年六月二十四日第一審判決（聲請案號：九十二年度偵
字第九二四九號），提起上訴，本院判決如左：
    主  文
上訴駁回。
    事  實
一、丙○○係乙○○○之夫，二人間具有家庭暴力防治法第三條第一款所定之家庭成
    員關係。乙○○○前因對乙○○○施加暴力，經乙○○○向臺灣高雄地方法院聲
    請保護令，經臺灣高雄地方法院於民國九十一年六月二十八日，以九十一年度家
    護字第七五九號核發民事通常保護令，諭令丙○○禁止對乙○○○實施身體或精
    神上不法侵害行為，亦不得直接或間接騷擾乙○○○，有效期間為一年。詎丙○
    ○竟基於違反保護令之犯意，於九十二年四月二十七日下午八時許，在高雄市○
    鎮區鎮○路二九二巷五號住處飲酒，因認兒子鐘志成對其母乙○○○講話態度不
    佳欲加教訓，於爭執中因乙○○○出言反譏不關其事，即引其不滿，先以酒對乙
    ○○○潑灑，其後欲出手毆打鐘志成時，乙○○○再上前維護，更出手甩打乙○
    ○○胸部，予以侵害，違反臺灣高雄地方法院所為前述保護令。
二、案經乙○○○訴請高雄市政府警察局鹽埕分局報請臺灣高雄地方法院檢察署檢察
    官偵查並聲請簡易判決處刑。
    理  由
一、訊據上訴人即被告丙○○固坦承確有收受本院前述民事保護令，且因有喝酒以致
    情緒失控始推開告訴人，屬夫妻間尋常口角，絕非故意施暴，告訴人應無任何傷
    勢云云。惟查：
  (一)上訴人前因對告訴人乙○○○實施家庭暴力，經告訴人向本院聲請核發保護令，
    經本院於九十一年六月二十八日以九十一年度家護字第七五九號民事通常保護令
    諭知相對人（即上訴人）不得對聲請人（即告訴人）實施身體或精神上不法侵害
    之行為，及不得直接或間接騷擾聲請人，有本院九十一年度家護字第七五九號民
    事通常保護令一件附卷可參（警卷第八頁），上訴人亦自承有收受前述民事通常
    保護令。
  (二)證人即告訴人乙○○○於本院審理時證稱：「當日我煮飯煮好了，我叫兒子來吃
    飯，我兒子拿舒跑要喝，我跟他說要吃飯不要再喝飲料，而我當日煮飯很熱，我
    要拿飲料起來喝一口，我兒子罵我說喝什麼，被告就起身講話，教訓兒子不可以
    這樣跟媽媽講話，兒子就有跟被告道歉，後來被告喝酒後就一直鬧，兒子吃完飯
    就去樓上，後來被告開始來跟我吵鬧，我就不理他，他就一直鬧，我才要回他話
    時，被告拿酒潑灑我兩次，並罵我三字經，我跟被告說我有保護令，你應該要向
    我道歉，他不願意，被告又向我潑灑酒兩次，兒子鐘志成聽到我們在吵鬧，他從
    樓上下來，兒子拿起被告的高粱酒，兒子說被告不喝酒卻拿酒潑灑在我身上，兒
    子就說要拿酒去丟掉，被告就打兒子的耳光並搗毀家裡的東西，兒子氣不過就去
    外面拿棍子進來要打被告，我趕快報警制止，被告拔腿要跑，兒子就制止被告往
    外跑，在兒子要打被告的時候，我跟兒子說不可以打爸爸，被告就用手推擠我的
    胸部。」等語（詳見本院九十二年八月十九日訊問筆錄）。
  (三)證人即上訴人與告訴人之兒子鐘志成於偵查中亦證稱：「之前我與我媽對話，因
    口氣不太好，我父親聽到很不高興的教訓我，我媽聽到就跟他說不關他的事，因
    之前我父母感情就不太好，後來我進去洗澡，我父母就為此事在爭吵，我洗澡出
    來後，我媽就跟我說我父親用酒潑灑他，我出來聽到就想為我媽出氣，跟爸吵架
    ，結果我父不爽，再次用酒潑他，應該有潑到，因我媽在擦，後來我父親越講越
    兇，就出手要打我，我媽就過來維護我，結果我父用手甩到我母胸部，用意是要
    把他推開。」等語（詳見偵查卷第十六頁反面）。
  (四)綜上所述，上訴人確實有以酒潑灑告訴人之行為，亦有以手推擠告訴人胸部情事
    ，雖告訴人並未成傷，惟上訴人已有對告訴人實施身體上不法侵害行為情形，違
    反前開民事通常保護令內容已甚明確，上訴人所辯顯係卸責之詞，不足採信。本
    件事證明確，上訴人犯行已堪認定，應依法論科。
二、核被告所為，係犯家庭暴力防治法第五十條第一款之違反保護令罪。審酌被告有
    賭博罪前科，明知告訴人已聲請並獲核發民事通常保護令，竟僅因管教子女細故
    即貿然對告訴人實施不法侵害行為，及犯後未能坦承犯行，且未與告訴人達成和
    解並獲告訴人諒解等一切情狀，認原審適用家庭暴力防治法第五十條第一款、刑
    法第十一條前段、第四十一條第一項前段，罰金罰鍰提高標準條例第二條規定，
    量處被告拘役五十日，並諭知易科罰金之折算標準，其認事用法，均無不合，量
    刑亦屬妥適，上訴人以前開理由執以上訴，為無理由，應予駁回。
據上論斷，依刑事訴訟法第四百五十五條之一第一項、第三項、第三百六十八條，判
決如主文。
本案經檢察官甲○○到庭執行職務。
中      華      民      國    九十二    年      九      月     十二     日
                              臺灣高雄地方法院刑事第四庭
                                  審判長法  官  陳明富
                                        法  官  李代昌
                                        法  官  陳業鑫
右正本證明與原本無異。
不得上訴。
                                        書記官  陳素徵
中      華      民      國    九十二    年      九      月     十五     日
附錄法條：
家庭暴力防治法第五十條
違反法院依第十三條、第十五條所為之下列裁定者，為本法所稱之違反保護令罪，處
三年以下有期徒刑、拘役或科或併科新台幣十萬元以下罰金︰
一  禁止實施家庭暴力行為。
二  禁止直接或間接騷擾、接觸、通話或其他連絡行為。
三  命遷出住居所。
四  遠離住居所、工作場所、學校或其他特定場所。
五  命完成加害人處遇計畫：戒癮治療、精神治療、心理輔導或其他治療、輔導。


司法院資訊處製作；財團法人民間司法改革基金會備份。
